【裁判字號】    98,訴,99
【裁判日期】    980423
【裁判案由】    違反槍砲彈藥刀械管制條例
【裁判全文】
臺灣桃園地方法院刑事判決                98年度訴字第99號
公  訴  人  臺灣桃園地方法院檢察署檢察官
被      告  丙○○
指定辯護人  本院公設辯護人乙○○
上列被告因頂替案件，經檢察官提起公訴（96年度偵字第21580
號、第22936 號），本院判決如下︰
    主  文
丙○○意圖使犯人隱避而頂替，處拘役肆拾日，減為拘役貳拾日
，如易科罰金以銀元參佰元即新台幣玖佰元折算壹日。
    事  實
一、丙○○曾於民國85年間因犯強盜罪，經判處有期徒刑6 年確
    定，又於86年間因犯竊盜罪，經判處有期徒刑1 年10月確定
    ，再於85年間、86年間分別因違反麻醉藥品管理條例而分別
    經判處有期徒刑8 月、10月確定，又於85年間因違反槍砲彈
    藥刀械管制條例，經判處有期徒刑4 月確定，上開後3 罪嗣
    均經減刑在案，而上開各罪經合併定應執行刑為有期徒刑8
    年4 月，甫於91年7 月31日假釋出監，嗣因假釋經撤銷而服
    殘刑有期徒刑2 年9 月13日，甫於97年12月31日執行完畢（
    於本案不構成累犯）。其明知甲○○（未到案，另結）持有
    具殺傷力之貝瑞塔廠製92F 型口徑9MM 制式半自動手槍1 把
    （槍枝管制編號：0000000000號）、具殺傷力仿貝瑞塔廠牌
    製造之半自動玩具手槍1 把（槍枝管制編號：0000000000號
    ）、制式子彈10顆及具殺傷力之土造子彈2 顆（下稱上開槍
    彈）甲○○嗣於94年4 月24日傍晚，攜帶上開槍彈，與丙○
    ○一同搭乘其所有，由陳志強所駕駛，號牌AY-0799 之自用
    小客車，自甲○○位在新竹縣湖口鄉○○○街不詳址之住處
    外出時，甲○○為免上開槍彈為警查獲，遂將上開槍彈藏放
    於其所乘坐汽車後座座墊下，渠等先至不詳處所喝甲○○友
    人之子之滿月酒，再至石門水庫吃活魚，再至中壢市遠東百
    貨附近載剛下班之甲○○之女友黃日鳳，上開行程中一直由
    陳志強負責駕駛，丙○○坐於右前座，甲○○、黃日鳳二人
    坐於後座，於車輛行經桃園縣桃園市○○路490 號前時，經
    警攔停，警方因發現該車後座座墊有翹起之現象，乃掀開該
    後座而當場起出扣得上開制式手槍、改造手槍各1 把、彈匣
    2 個、子彈12顆。丙○○明知上開槍彈確為甲○○所有，其
    係涉有違反槍砲彈藥刀械管制條例之犯人，竟因自身因案通
    緝，而與甲○○協議，由甲○○每月支應丙○○在監花費及
    其家用後，意圖使甲○○隱避而予以頂替，於94年4 月25日
    警訊時向警員曹富榮虛偽陳稱上開槍彈為其所有，並於同日
    檢察官偵訊、同日本院羈押訊問、及本院94年度訴字第1334
    號案件於94年7 月14日訊問、94年7 月20日準備程序、94年
    7 月26日審理時接續頂替甲○○陳稱其為上開槍彈所有人。
    嗣因本院審理時，因覺案情有異，加以訊問後，丙○○始自
    白上揭頂替之情。
二、案經台灣高等法院檢察署發交臺灣桃園地方法院檢察署檢察
    官偵查起訴。
    理  由
一、訊據被告丙○○對於上開事實坦承不諱，而其之自白復與下
    開事證相符：
(一)、被告於前案（即本院94年度訴字第1334號、台灣高等法院94
    年度上訴字第3294號案件）警詢時先稱：扣案槍彈是於94年
    4 月24日中午1 時許，在桃園縣中壢市○號○○○路北上交
    流道下方放置的，上開槍彈是向綽號「阿唐」之男子以新台
    幣（下同）20萬元購得云云（前案偵查卷第10頁）。於檢察
    官偵訊時又稱：扣案之槍彈是我於農曆過年前在苗栗交流道
    附近以20萬元向「阿堂」買的，買完沒多久在楊梅山上試射
    過2 發云云（前案偵查卷第51頁）。後於本院94年度訴字第
    1334號訊問時陳稱：扣案槍彈是在94年2 月上旬以30萬元向
    「阿堂」買的，買來時有16顆子彈，1 把槍各試射2 顆云云
    （本院94年度訴字第1334號卷第17、30頁）。嗣於本院94年
    度訴字第1334號審理程序中則稱：扣案槍彈是在94年3 月間
    買的，一直到4 月下旬也就是查獲前一天才試射云云（本院
    94年度訴字第1334號卷第51、52頁）。是被告先後數次之自
    白內容，就購買槍彈之價格究為20萬元或30萬元？購買之時
    間究為94年2 月初之農曆過年期間、農曆過年前或者94年3
    月份？試射之日期係甫購買時或者案發前一天才試射？試射
    之子彈究為2 顆或4 顆？所述均有不一。且購買槍彈及試射
    槍彈等事，均屬違法違常而需特別謹慎隱密處理之事，與日
    常生活中頻繁發生之瑣事不同，一般人對此當有特別深刻之
    印象，不至於輕易混淆遺忘，惟被告就購買槍彈之金額此等
    為數不小之數目，以及購買槍彈日期、試射日期、試射之子
    彈數量等情，均無法記憶清楚，則被告於前案警、偵訊、本
    院訊問、準備程序、審理前階段之自白是否屬實？即有疑問
    ，仍應調查其他證據以核對其自白是否與實情相符。
(二)、再者，扣案之槍彈係在車號AY—0799號自小客車之後座椅墊
    下所查獲，查獲當時係由陳志強駕駛該車，被告坐在副駕駛
    座，甲○○坐在左後座，黃日鳳坐在右後座，且椅墊下之槍
    彈並未以任何背包、包裝袋或包裝紙包裹，直接裸露放置在
    椅墊下；又上開汽車之車主係甲○○，該車平日由甲○○使
    用，偶爾會交由陳志強使用，但被告本身並無鑰匙等情，業
    經陳志強、甲○○及黃日鳳分別於本院審理及警詢時證述明
    確（前案偵查卷第18至26頁、本院94年度訴字第1334號卷第
    106 、113 至114 頁），並有查獲照片2 張在卷可查（前案
    偵查卷第31頁）。是扣案之槍彈既未以任何背包、包裝袋或
    包裝紙妥善包裹掩護，即直接放置在汽車之後座椅墊下，可
    見持有該槍彈之人，應係經常使用該車，平常即對於上開汽
    車有事實上管領支配能力之人，才會放心將上開槍彈未經包
    裝，即放置在後座椅墊之下方。而被告並非車號AY—0799號
    汽車之車主，平日不曾使用過上開汽車，亦無上開汽車之鑰
    匙，業經證人陳志強於警訊及本院94年度訴字第1334號審理
    中證述明白，是本件案發當時駕車之人為陳志強，且該車之
    車主亦在車上，可見被告於案發當時，對於上開汽車並無任
    何支配管理之權利。另槍彈攜帶、持有人藏放槍彈自會以其
    自身可以掌控或隨手可取之處，惟參酌案發時槍彈藏放之位
    置，距離被告所坐之副駕駛座較遠，且置於車主甲○○所坐
    之後座之座墊下方，被告又非駕駛人，無法以汽車鑰匙控制
    車輛之行進、停止與置物空間之開啟，甚至取物又受制於需
    請坐於該座墊上之甲○○先行離座，始可取出甚為不便，則
    扣案槍彈若確屬被告所有，被告竟將此等危險之違禁物品未
    為隱蔽，直接放置在他人可輕易掌控支配且受制於他人、而
    被告本身反而無法管領支配之位置，且未堅持由其駕駛上開
    汽車，以便掌控車輛之行、止與置物空間之開啟，已屬難以
    想像之事。
(三)、又證人即查獲員警曹富榮於本院94年度訴字第1334號審理時
    到庭證稱：在查獲現場發現槍彈時，有問槍是誰的？不確定
    到底有無人承認，但回警察局時被告就說槍是他的。在現場
    時我有問甲○○說車主是你，槍是否也是你的？他說槍不是
    他的，他不知道槍是誰的？他並沒有提到這部車有跟別人共
    用或借給別人使用。在查獲槍之後，有把車子再搜索一遍，
    印象中現場有2 個背包，被告沒有背背包，但甲○○有背1
    個背包，那女子也有背一個背包，車上好像沒有背包。甲○
    ○背的背包長約45公分、寬約28公分、厚度撐開後約有12公
    分，當時我檢視過裡面沒有東西，所以沒有特別問他背包是
    誰的，他也沒有說背包是誰的。至於那個女生背的小背包很
    小，連1 把槍都放不下等語詳盡（本院94年度訴字第1334號
    卷第89至92頁）；核與甲○○於94年8 月11日在本院94年度
    訴字第1334號審理時到庭證述：當天被告和陳志強都沒有背
    包包，我有背包包，就是今日所帶之包包等語（本院94年度
    訴字第1334號卷第114 、115 頁）及證人甲○○於台灣高等
    法院94年度上訴字第3294號審理中證稱；原審卷第134 頁照
    片內之包包當天確實在車上，背包也是我的，當天包包是我
    的揹的等語，以及陳志強於本院94年度訴字第1334號審理時
    結證稱：當天沒有看到被告身上有背包或手提袋等東西，甲
    ○○有背包放車上，但沒有背下車等語相符（本院94年度訴
    字第1334號卷第108 頁）。是扣案之槍彈既然未經包裝隱蔽
    即放置在椅墊下方，衡情持有該槍彈之人勢必會另行隨身攜
    帶背包，以便在上車前或離開車子之後，將槍彈予以放入或
    取出，而隨身攜帶於身邊，要無未攜帶任何可供裝盛槍彈之
    背包或袋子，便直接徒手拿取槍彈放入車內、或自車內徒手
    將槍彈取出之可能。而本案查獲時被告既未攜帶任何背包或
    手提包，反觀甲○○所攜帶之背包，其大小恰可容納的下2
    枝槍枝及其他雜物，有甲○○到庭作證時當庭拍攝其所攜帶
    之背包照片2 張附卷可佐（台灣高等法院94年度上訴字第
    3294號卷第134 頁），且證人曹富榮於本院94年度訴字第
    1334號審理中亦證稱甲○○所背的之包包內空無一物等語（
    本院94年度訴字第1334號卷第91頁），而本院審視該背包並
    不具特別之造型或美感，甲○○何以背用一空背包，在身上
    實匪夷所思？是案發當時僅有車主甲○○擁有可供裝盛扣案
    槍彈之背包，故扣案之槍彈較應係甲○○攜帶放置於車上，
    而被告則無攜帶扣案槍彈至車上之可能。況且，扣案槍彈若
    非屬甲○○所持有之物，而係他人借用該車時所趁機藏放，
    則甲○○在為警查獲當時，應極力澄清該車之使用狀況，並
    告知警方該車曾由他人佔用或曾交由他人使用方是，但甲○
    ○為警查獲當時卻未為上開陳述，迄至警察局製作筆錄時方
    辯稱其曾下車1 小時，留被告單獨在車上，且被告亦係迄警
    局製作筆錄時，方承認扣案槍彈為其所有，由此可見上開汽
    車確實未曾交由被告管領使用，故甲○○在查獲當時才未極
    力澄清此點；惟因從被查獲至送到警察局之過程中，甲○○
    與被告取得由被告頂罪之共識，被告方於警詢中供承扣案之
    槍彈為其持有。再參前案證人甲○○、黃日鳳以及案外人范
    國政於被告在台灣桃園看守所羈押期間與被告接見時之錄音
    ，不時反應出被告係替人頂罪之意含，且證人甲○○、案外
    人范國政亦一再勸說，既然答應他人頂罪就不要翻供，不然
    就給阿強去（頂替），或翻供也沒有用，亦或你咬任何人，
    罪都不會比較輕，還是要關等語，此見諸台灣高等法院94年
    度訴字第3294號案件95年11月6 日、11月9 日勘驗筆錄自明
    ，是被告於前案所稱：因甲○○對其有恩，故在警、偵訊時
    才決定替他頂罪等語，應屬非虛，亦與上開查獲迄製作警詢
    筆錄之過程相符，應堪採信。
(四)、再按測謊鑑定，係依一般人若下意識刻意隱瞞事實真相時，
    會產生微妙之心理變化，例如：憂慮、緊張、恐懼、不安等
    現象，而因身體內部之心理變化，身體外部之生理狀況亦隨
    之變化，例如：呼吸急促、血液循環加速、心跳加快、聲音
    降低、大量流汗等異常現象，惟表現在外之生理變化，往往
    不易由肉眼觀察，乃由測謊員對受測者提問與待證事實相關
    之問題，藉由科學儀器（測謊機）紀錄受測者對各個質問所
    產生細微之生理變化，加以分析受測者是否下意識刻意隱瞞
    事實真相，並判定其供述是否真實；測謊機本身並不能直接
    對受測者之供述產生正確與否之訊號，而係測謊員依其專業
    之學識及經驗，就測謊紀錄，予以客觀之分析解讀，至於測
    謊鑑定究竟有無證據能力，刑事訴訟法並無明文規定，惟實
    務上，送鑑單位依刑事訴訟法第二０八條第一項規定，囑託
    法務部調查局或內政部警政署刑事警察局為測謊檢查，受囑
    託機關就檢查結果，以該機關名義函覆原囑託之送鑑單位，
    該測謊檢查結果之書面報告，即係受囑託機關之鑑定報告，
    該機關之鑑定報告，形式上若符合測謊基本程式要件，包括
    ：(1)經受測人同意配合，並已告知得拒絕受測，以減輕受測
    者不必要之壓力。(2)測謊員須經良好之專業訓練與相當之經
    驗。(3)測謊儀器品質良好且運作正常。(4)受測人身心及意識
    狀態正常。(5)測謊環境良好，無不當之外力干擾等要件，即
    賦予證據能力，有最高法院92年台上字第2282號判決意旨足
    參。台灣高等法院上開案件審理中，經得被告同意後送請法
    務部調查局進行測謊，經該局以控制問題、混合問題法進行
    測謊鑑定結果發現：「丙○○稱(1)扣案之槍彈非其所有；(2)
    扣案之槍彈係甲○○所有；(3)其未向「阿堂」購買扣案之槍
    彈；(4)其未將扣案之槍彈放置車上；前述問題經測試無情緒
    波動反應，研判未說謊。」此有法務部調查局94年12月21日
    調科壹字第09400553690 號測謊報告書一紙在可卷可參，且
    該測謊係經被告同意，且測謊儀器運作正常、施測環境未受
    干擾以及施測者經良好之專業訓練及經驗以及被告受測時身
    心及意識狀態正常，是該測謊鑑定不僅，具有證據能力，且
    具相當之可信度，此亦有測謊過程參考資料一份在卷可參，
    另反觀諸前案案外人陳志強及證人甲○○於該次測謊鑑定時
    均未前往接受測謊，益證，被告前述係替宋隆頂罪等語，應
    非臨訟虛擬，自堪採信。
(五)、再者，甲○○於本院94年度訴字第1334號審理時證述：案發
    前一天是在湖口的安宅十街與被告碰面，約下午4 、5 點時
    出門，我是和被告、陳志強一起出門的。陳志強是本來就在
    安宅十街和我在一起，被告是94年4 月24日當天早上才來找
    我，在此之前，我和被告最近一次是在一星期前見面，而這
    一星期之時間車子都是我和陳志強在開。案發前一天下午我
    開車到桃園去吃朋友的滿月酒，之後就在桃園晃等黃日鳳下
    班，下班後就一起去吃宵夜，吃宵夜時因為有喝酒所以才換
    陳志強開車，之後就被查獲等語（本院94年度訴字第1334號
    卷第115 至118 頁、120 頁）；核與被告供稱查獲前一天其
    與陳志強、甲○○3 人一同自新竹湖口之安宅十街出門，車
    子都不是被告開的等語相符。至於陳志強雖然證稱：查獲前
    一天約晚上9 點多是甲○○開車到新屋交流道接我，甲○○
    開一開以後，就叫我開車，在要去桃園時，就換我開車云云
    ，然上開證詞顯與被告與甲○○所述之情節不同，且與陳志
    強本身於警詢時供稱：24日下午6 時許甲○○駕車載被告及
    黃日鳳至中壢市載我等語亦有歧異，顯見陳志強此部分之證
    言不實。應以被告與甲○○所述：被告、甲○○與陳志強3
    人係於案發前一天一起自新竹湖口出門，且途中被告未開過
    該車等情，方與事實相符。
(六)、末查，甲○○於前案第一審、第二審審理時雖均證稱：吃滿
    月酒時，本來我只想包一下禮金就走，但後來遇到朋友，就
    留下來吃，所以只有我和陳志強一起進去吃，吃了1 、2 個
    小時，這段時間被告在車上等，我車鑰匙沒有拔下，當時車
    停在停車場，但被告都沒有進來找我們，我也沒有出去跟被
    告說我們要留下來吃云云，直指被告曾有1 、2 個小時的時
    間單獨留在車內，而可將槍彈藏放在該車後座椅墊下。然查
    ：甲○○於前案第一審審理時曾復稱：當天吃完宵夜後本來
    是要找地方睡覺，睡醒後我要載黃日鳳去上班，至於陳志強
    與被告要去哪裡我不知道。被告到安宅十街找我時，好像有
    帶塑膠袋裝吃的東西，下午出門時被告有拿7-11的綠色塑膠
    袋裝衣服類，被告當天並沒有開車去安宅十街等語在卷（本
    院94年度訴字第1334號卷第121 至122 、12 4至125 頁、台
    灣高等法院94年度訴字第3294號案件95年12月29日審理筆錄
    第7 、8 頁）。是被告於94年4 月24日到安宅十街找甲○○
    之前，既有一星期左右之時間並未接觸到上開汽車，且當日
    與甲○○、陳志強一同出門後，被告均未單獨駕駛該車，且
    車主甲○○至桃園找黃日鳳後，亦打算繼續使用該車，並無
    將該車交由被告單獨使用之計畫，準此，被告從頭到尾對於
    該車均無獨立之時間、空間可供掌控支配，甚至日後能否繼
    續乘坐、使用該車輛，亦非被告能掌控，是被告根本不具有
    實際之管理力，故被告身上縱使持有槍彈，衡情亦會選擇繼
    續隨身攜帶，要無將槍彈從隨身之背包取出，置於他人所管
    領之汽車座位椅墊下之可能。又扣案槍彈若為被告所放置，
    被告應選擇坐在後座以便就近監視管理，豈有坐在距離較遠
    之前座而難以掌控之可能？其次，被告在車上時並未攜帶任
    何背包，已如前述，縱如甲○○所述，被告上車時有攜帶一
    塑膠袋，但衡情一般人不會將槍彈此等具有相當重量之違禁
    物，置於無法裝盛過重物品，且無鈕釦、拉鍊等可供封口隱
    蔽，並係淺色軟質材料而可能透出內容物顏色、形狀之塑膠
    袋內。故被告既未攜帶任何可供裝盛槍彈所用之背包，自無
    在上車前隨身攜帶槍彈，而於上車後再利用甲○○與陳志強
    進入餐廳喝滿月酒之期間，將槍彈藏放於後座椅墊下之可能
    。
    是以，本案槍彈之所有人及持有人為未到案之被告甲○○無
    訛，被告丙○○之頂替事證明確，自應依法論科。
二、(1)、按行為後法律有變更者，適用行為時之法律，但行為後
    之法律有利於行為人者，適用最有利於行為人之法律，95年
    7 月1 日修正施行後之刑法第2 條第1 項定有明文。刑法修
    正之比較新舊法，應就罪刑有關之共犯、未遂犯、想像競合
    犯、牽連犯、連續犯、結合犯，以及累犯加重、自首減輕暨
    其他法定加減原因（如身分加減）與加減例等一切情形，綜
    其全部罪刑之結果而為比較，最高法院95年5 月23日95年度
    第8 次刑庭會議決議可資參照。(2)、被告行為後，關於刑法
    第164 條第2 項、第1 項之罪，其法定罰金刑最低度部分，
    由修正前刑法第33條第5 款規定為銀元1 元以上，依罰金罰
    鍰提高標準條例第1 條前段提高為10倍（提高後折算為新臺
    幣30元），修正後刑法第33條第5 款則修正為新臺幣1000元
    以上，以百元計算之，屬科刑規範事項之變更。(3)、被告行
    為後，關於易科罰金之折算標準，刑法第41條第1 項業於94
    年1 月7 日修正為「犯最重本刑為五年以下有期徒刑以下之
    刑之罪，而受六個月以下有期徒刑或拘役之宣告者，得以新
    臺幣一千元、二千元或三千元折算一日，易科罰金。但確因
    不執行所宣告之刑，難收矯正之效，或難以維持法秩序者，
    不在此限。」，於94年2 月2 日公布，95年7 月1 日生效，
    且罰金罰鍰提高標準條例第2 條業已於95年4 月28日修正刪
    除，並於95年7 月1 日生效，其修正之結果已將修正前之銀
    元100 元、200 元、300 元修正為新臺幣1000元、2000元、
    3000元，此項修正屬科刑規範事項之變更。(4)、經綜合本件
    論罪科刑有關之一切情形加以比較，及比較修正前後易科罰
    金規定，修正後之刑法對被告並無較為有利，各應以被告行
    為時即修正前之刑法為論罪科刑及易科罰金之適用依據。(5)
    、另關於刑法施行法第1 條之1 的適用，被告行為後，刑法
    施行法於95年6 月14日增訂第1 條之1 規定「中華民國九十
    四年一月七日刑法修正施行後，刑法分則編所定罰金之貨幣
    單位為新臺幣。九十四年一月七日刑法修正時，刑法分則編
    未修正之條文定有罰金者，自九十四年一月七日刑法修正施
    行後，就其所定數額提高為三十倍。但七十二年六月二十六
    日至九十四年一月七日新增或修正之條文，就其所定數額提
    高為三倍。」，於95年7 月1 日生效施行，刑法第164 條第
    2 項、第1 項之罪定有罰金刑，但未於94年1 月7 日修正，
    自應於95年7 月1 日刑法修正施行後，就其所定數額提高30
    倍，與被告行為時之罰金罰鍰提高標準條例第1 條前段、現
    行法規所定貨幣單位折算新臺幣標準第2 條之折算結果相較
    ，罰金刑貨幣單位雖有「銀元」、「新臺幣」之更異，惟適
    用結果之罰金額度則無二致，並無利或不利之變更，自不生
    新舊法之比較問題，應逕行適用刑法施行法第1 條之1 規定
    （臺灣高等法院暨所屬法院95年法律座談會刑事類提案第16
    號內容可資參照），附此敘明。
三、核被告所為，係犯刑法第164 條第2 項、第1 項之頂替罪。
    被告在警、偵訊、本院94年度訴字第1334號案件訊問、準備
    程序、審理時，多次之頂替行為，均為為達使甲○○隱避之
    目的而為，行為決意單一下之多次行為，且侵害國家司法權
    行使對象之正確性之單一法益，屬接續犯。爰審酌被告之素
    行、犯罪之動機、其所頂替之罪之罪質、其犯後將其為未到
    案被告甲○○頂罪之事實和盤托出對於檢察機關偵辦犯罪之
    貢獻極大、犯罪後之態度良好等一切情狀，從輕量處如主文
    所示之刑，並諭知易科罰金之折算標準。又中華民國96年罪
    犯減刑條例於96年7 月16日起施行，被告於96年4 月24日以
    前犯上開頂替罪，又非受逾有期徒刑1 年6 月刑之宣告，並
    無該條例不得減刑之情形，應依該條例第2 條第1 項第3 款
    減其刑期2 分之1 ，並依中華民國96年罪犯減刑條例第9 條
    規定，就其減得之刑諭知易科罰金之折算標準。
據上論斷，應依刑事訴訟法第299 條第1 項前段，修正後刑法第
2 條第1 項前段、刑法第164 條第2 項、第1 項、修正前刑法第
41條第1 項前段，刑法施行法第1 條之1 第1 項、第2 項前段，
修正前罰金罰鍰提高標準條例第2 條，中華民國96年罪犯減刑條
例第2 條第1 項第3 款、第7 條、第9 條，判決如主文。
本案經檢察官徐文豪到庭執行職務
中    華    民    國    98    年    4     月    23    日
                  刑事第三庭審判長法  官  謝順輝
                                  法  官  劉淑玲
                                  法  官  曾雨明
以上正本證明與原本無異。
如不服本判決應於收受判決後10日內向本院提出上訴書狀，並應
敘述具體理由。其未敘述上訴理由者，應於上訴期間屆滿後20日
內向本院補提理由書(均須按他造當事人之人數附繕本)「切勿逕
送上級法院」。
                                  書記官  許婉茹
中    華    民    國    98    年    4     月    24    日
附錄法條：
刑法第164 條
藏匿犯人或依法逮捕拘禁之脫逃人或使之隱避者，處二年以下有期徒刑、
拘役或五百元以下罰金。
意圖犯前項之罪而頂替者，亦同。


司法院資訊處製作；財團法人民間司法改革基金會備份。
